【裁判字號】    99,交上訴,1634
【裁判日期】    991028
【裁判案由】    業務過失致死
【裁判全文】
臺灣高等法院臺中分院刑事判決      99年度交上訴字第1634號
上  訴  人  臺灣苗栗地方法院檢察署檢察官
上  訴  人
即  被  告  丙○○
選任辯護人  張智宏律師
上列上訴人等因被告業務過失致死案件，不服臺灣苗栗地方法院
99年度交訴字第13號中華民國99年6月17日第一審判決（起訴案
號：臺灣苗栗地方法院檢察署99年度偵字第301號），提起上訴
，本院判決如下：
    主  文
上訴駁回。
丙○○緩刑貳年。
    理  由
一、本案經本院審理結果，認第一審判決認事用法及量刑均無不
    當，應予維持，並引用第一審判決書記載之事實、證據及理
    由（如附件）。
二、本件檢察官提起上訴意旨略以：原審未就被告係駕駛預拌水
    泥車為業，應具較高注意義務，且對本件肇事應負全部過失
    責任等情加以綜合判斷，縱認被告符合自首之要件，原審量
    處被告有期徒刑7月，亦屬過輕，難謂符合罪刑相當之原則
    ，而有違誤等語。
三、本件被告丙○○提起上訴意旨略以：伊於本件車禍發生後，
    立即停車報警請求救護車將被害人送醫治療，且於司法程序
    中自始至終均坦承不諱，並積極與被害人家屬和解，終於原
    審判決後與被害人全部家屬達成和解，渠等均願意原諒伊，
    並均撤回本件告訴，爰提起上訴請求諭知6個月以下得易科
    罰金之刑罰，並宣告緩刑等語。
四、按量刑輕重係屬事實審法院得依職權自由裁量之事項，苟已
    斟酌刑法第57條各款所列情狀而未逾越法定刑度，不得遽指
    為違法（參最高法院72年度台上字第6696號、75年度台上字
    第7033號判例要旨），且在同一犯罪事實與情節，如別無其
    他加重或減輕之原因，下級審量定之刑，亦無過重或失輕之
    不當情形，則上級審法院對下級審法院之職權行使，原則上
    應予尊重（參最高法院85年度臺上字第2446號判決）。
五、查本件被告所從以處罰之刑法第276條第2項業務過失致人於
    死罪，其法定刑為「5年以下有期徒刑或拘役，得併科3000
    元以下罰金」，被告復符合自首之要件，是以原審依刑法第
    62條前段自首之規定減輕其刑後，依刑法第57條之規定審酌
    「被告係從事駕駛業務之人，竟未能謹慎小心駕駛車輛，因
    其單方之過失駕駛行為，撞及被害人宋謝梅英，致其傷重不
    治死亡，不僅對被害人本身造成無可彌補之結果，更使被害
    人家屬承擔喪親之痛，且被告自車禍發生後迄今，仍未能與
    被害人家屬就被害人死亡部分成立民事和解，固有不該，然
    念及被告未曾有故意犯罪之前科，素行尚佳，且在本案犯後
    亦坦承其過失責任，並無逃避之意，犯後態度良好，並已就
    宋澤民受傷（此部分未提出告訴）及殘障電動代步車毀損之
    部分加以賠償，有和解書1份附卷可證，另考量被告與被害
    人家屬就被害人死亡部分未能達成和解之原因，亦與被害人
    家屬中對於是否和解之態度未能一致有關，尚難逕認被告毫
    無賠償之誠意，並衡酌被告之生活狀況、智識程度為高中畢
    業，及尚未取得全數被害人家屬諒解」等情，量處被告有期
    徒刑7月，並未逾越法定刑度，且已度量檢察官上訴意旨所
    載各情。又被告於原審判決後，雖已與被害人家屬全部達成
    和解（詳後述），惟原審判決量刑時本未對被告尚未與被害
    人家屬達成和解部分多加譴責，所判處之刑罰亦無過重或失
    輕之明顯不當情形，依前揭說明，本院即應予尊重。本院因
    認檢察官及被告上訴意旨，各執前詞指摘原判決不當，提起
    上訴，均無理由，均應予駁回。
六、原審判決後被告已與被害人家屬全部達成和解並付清賠償金
    部分，業經被害人家屬甲○○於99年9月6日在本院準備程序
    中陳述明確（參本院卷第31頁筆錄），並有苗栗縣苗栗市調
    解委員會調解書、撤回刑事告訴狀各2紙在卷可憑（參本院
    卷第12-15頁）。茲因業務過失致人於死罪非屬告訴乃論之
    罪，告訴人撤回告訴並不影響本件訴訟程序，且被害人家屬
    甲○○亦請求本院能夠給被告一次機會，本院因認被告未曾
    受有期徒刑以上刑之宣告（參本院卷第23頁之臺灣高等法院
    被告前案紀錄表），其經此次起訴審判教訓後，當知所警惕
    ，信無再犯之虞，本件所宣告之刑以暫不執行為適當，乃併
    予宣告緩刑二年，以啟自新。
據上論斷，應依刑事訴訟法第373條、第368條，刑法第74條第1
項第1款，判決如主文。
本案經檢察官乙○○到庭執行職務。
中    華    民    國    99    年    10    月    28    日
            刑事第七庭    審判長法  官  林  榮  龍
                                法  官  王  義  閔
                                法  官  李  秋  娟
以上正本證明與原本無異。
如不服本判決應於收受送達後十日內向本院提出上訴書狀，其未
敘述上訴之理由者，並得於提起上訴後十日內向本院補提理由書（
均須按他造當事人之人數附繕本）「切勿逕送上級法院」。
                                書記官  詹  錫  朋
中    華    民    國    99    年    10    月    28    日

司法院資訊處製作；財團法人民間司法改革基金會備份。
